【裁判字號】    97,聲再,425
【裁判日期】    971223
【裁判案由】    違反槍砲彈藥刀械管制條例
【裁判全文】
臺灣高等法院刑事裁定                 97年度聲再字第425號
再審聲請人
即受判決人  甲○○
                    （現於臺灣新店戒治所戒治中）
上列聲請人因違反槍砲彈藥刀械管制條例案件，對於本院97年度
上訴字第1652號，中華民國97年7月31日第二審確定判決（臺灣
新竹地方法院96年度訴字第212號，起訴案號：臺灣新竹地方法
院檢察署95年度偵緝字第609號），聲請再審，本院裁定如下：
    主  文
再審之聲請駁回。
    理  由
一、聲請意旨略以：原確定判決認定聲請人涉犯槍砲彈藥刀械管
    制條例第8條第4項之未經許可持有可發射子彈具有殺傷力之
    槍枝罪，固非無見。惟查：本件依據證人即查獲之員警鐘昇
    明於檢察官偵查中證稱係得到線報指出在案發地點有槍枝交
    易，就和員警蔡合泰、廖文勝一同到現場，到現場約3、5分
    鐘，聲請人才騎車到現場，伊看到聲請人雙手戴手套從置物
    箱拿出1把手槍放在電線桿旁，以現場的繩子將槍蓋住，過
    了3、5分鐘沒有人和聲請人交易就上前逮捕他云云，是依證
    人鐘昇明之證詞可知聲請人當時係雙手戴手套，則該手套即
    係聲請人是否犯罪之重要證據，證人鐘昇明卻未將手套一併
    扣案，且參酌其他3名員警之證詞並無一言論及手套之有無
    ，證人鐘昇明之證詞是否真實已有可疑。況本件扣案之槍枝
    並非在聲請人之身上查獲，且無聲請人之指紋，足見本案實
    係因警員栽贓，乃原判決對此攸關聲請人是否犯罪之重要證
    據，均棄置不顧，因依刑事訴訟法第426條第6款提起本件再
    審云云。
二、按『刑事訴訟法第420條第1項第6款所謂「發現確實之新證
    據」，係指該證據於事實審法院判決前業已存在，為法院、
    當事人所不知，不及調查斟酌，至其後始行發見者而言。』
    ，最高法院著有28年抗字第8號判例意旨可資參照。且就證
    據本身形式觀察，固不以絕對不須經過調查程序為條件，但
    必須顯然可認為足以動搖原有罪確定判決，而為受判決人無
    罪、免訴、免刑或輕於原判決所認罪名之判決者為限。換言
    之，該「新證據」除須可認為確實具有足以動搖原確定判決
    ，而對受判決人為更有利判決之「確實性」外，尚須具備該
    證據係在事實審法院於判決前已存在，因未經發見，不及調
    查斟酌，或審判時未經注意，至其後始行發見之「新規性」
    特質，二者均屬不可或缺，倘若未兼備上開學理上所謂「確
    實性」與「新規性」之2種為聲請再審新證據之特性，即不
    能據為聲請再審之原因。
三、經查：本件聲請人所舉之上揭聲請再審之理由，業經原判決
    依卷存證據，綜合判斷，而認定聲請人之罪行，並將法院調
    查證據所得心證之理由記明於理由欄中，有原判決影本在卷
    為憑，是本件聲請人所執之聲請理由，自屬原審法院審理時
    為當事人所已知的事實，且為原法院所採為認事用法之基礎
    ，即難謂係前開條款所謂發現之新證據。況聲請人所爭執之
    手套縱然扣案，亦不足以動搖原判決，使受判決人得受有利
    之裁判，亦非適法之聲請再審理由。綜上聲請人徒就原判決
    明確論斷之事項再為爭執，自與法定再審之要件不合，其遽
    以提起本件聲請再審，顯無理由，應予駁回。
據上論斷，應依刑事訴訟法第434條第1項，裁定如主文。
中    華    民    國    97    年    12    月    23    日
                  刑事第十九庭  審判長法  官  黃金富
                                      法  官  魏新國
                                      法  官  吳  燦
以上正本證明與原本無異。
如不服本裁定，應於收受送達後5日內向本院提出抗告狀。
                                      書記官  任正人
中    華    民    國    97    年    12    月    24    日


司法院資訊處製作；財團法人民間司法改革基金會備份。
